{"present": {"1 Singular": {"Affirmative": "aistarraing\u00edm", "Question": "an aistarraing\u00edm?", "Negative": "n\u00ed aistarraing\u00edm"}, "2 Singular": {"Affirmative": "aistarraing\u00edonn t\u00fa", "Question": "an aistarraing\u00edonn t\u00fa?", "Negative": "n\u00ed aistarraing\u00edonn t\u00fa"}, "3 Singular": {"Male": {"Affirmative": "aistarraing\u00edonn s\u00e9", "Question": "an aistarraing\u00edonn s\u00e9?", "Negative": "n\u00ed aistarraing\u00edonn s\u00e9"}, "Female": {"Affirmative": "aistarraing\u00edonn s\u00ed", "Question": "an aistarraing\u00edonn s\u00ed?", "Negative": "n\u00ed aistarraing\u00edonn s\u00ed"}}, "1 Plural": {"Compressed": {"Affirmative": "aistarraing\u00edmid", "Question": "an aistarraing\u00edmid?", "Negative": "n\u00ed aistarraing\u00edmid"}, "Extended": {"Affirmative": "aistarraing\u00edonn muid", "Question": "an aistarraing\u00edonn muid?", "Negative": "n\u00ed aistarraing\u00edonn muid"}}, "2 Plural": {"Affirmative": "aistarraing\u00edonn sibh", "Question": "an aistarraing\u00edonn sibh?", "Negative": "n\u00ed aistarraing\u00edonn sibh"}, "3 Plural": {"Affirmative": "aistarraing\u00edonn siad", "Question": "an aistarraing\u00edonn siad?", "Negative": "n\u00ed aistarraing\u00edonn siad"}, "Passive": {"Affirmative": "aistarraing\u00edtear", "Question": "an aistarraing\u00edtear?", "Negative": "n\u00ed aistarraing\u00edtear"}}, "future": {"1 Singular": {"Affirmative": "aistarraingeoidh m\u00e9", "Question": "an aistarraingeoidh m\u00e9?", "Negative": "n\u00ed aistarraingeoidh m\u00e9"}, "2 Singular": {"Affirmative": "aistarraingeoidh t\u00fa", "Question": "an aistarraingeoidh t\u00fa?", "Negative": "n\u00ed aistarraingeoidh t\u00fa"}, "3 Singular": {"Male": {"Affirmative": "aistarraingeoidh s\u00e9", "Question": "an aistarraingeoidh s\u00e9?", "Negative": "n\u00ed aistarraingeoidh s\u00e9"}, "Female": {"Affirmative": "aistarraingeoidh s\u00ed", "Question": "an aistarraingeoidh s\u00ed?", "Negative": "n\u00ed aistarraingeoidh s\u00ed"}}, "1 Plural": {"Compressed": {"Affirmative": "aistarraingeoimid", "Question": "an aistarraingeoimid?", "Negative": "n\u00ed aistarraingeoimid"}, "Extended": {"Affirmative": "aistarraingeoidh muid", "Question": "an aistarraingeoidh muid?", "Negative": "n\u00ed aistarraingeoidh muid"}}, "2 Plural": {"Affirmative": "aistarraingeoidh sibh", "Question": "an aistarraingeoidh sibh?", "Negative": "n\u00ed aistarraingeoidh sibh"}, "3 Plural": {"Affirmative": "aistarraingeoidh siad", "Question": "an aistarraingeoidh siad?", "Negative": "n\u00ed aistarraingeoidh siad"}, "Passive": {"Affirmative": "aistarraingeofar", "Question": "an aistarraingeofar?", "Negative": "n\u00ed aistarraingeofar"}}, "past": {"1 Singular": {"Affirmative": "d'aistarraing m\u00e9", "Question": "ar aistarraing m\u00e9?", "Negative": "n\u00edor aistarraing m\u00e9"}, "2 Singular": {"Affirmative": "d'aistarraing t\u00fa", "Question": "ar aistarraing t\u00fa?", "Negative": "n\u00edor aistarraing t\u00fa"}, "3 Singular": {"Male": {"Affirmative": "d'aistarraing s\u00e9", "Question": "ar aistarraing s\u00e9?", "Negative": "n\u00edor aistarraing s\u00e9"}, "Female": {"Affirmative": "d'aistarraing s\u00ed", "Question": "ar aistarraing s\u00ed?", "Negative": "n\u00edor aistarraing s\u00ed"}}, "1 Plural": {"Compressed": {"Affirmative": "d'aistarraing\u00edomar", "Question": "ar aistarraing\u00edomar?", "Negative": "n\u00edor aistarraing\u00edomar"}, "Extended": {"Affirmative": "d'aistarraing muid", "Question": "ar aistarraing muid?", "Negative": "n\u00edor aistarraing muid"}}, "2 Plural": {"Affirmative": "d'aistarraing sibh", "Question": "ar aistarraing sibh?", "Negative": "n\u00edor aistarraing sibh"}, "3 Plural": {"Compressed": {"Affirmative": "d'aistarraing siad", "Question": "ar aistarraing siad?", "Negative": "n\u00edor aistarraing siad"}, "Extended": {"Affirmative": "d'aistarraing\u00edodar", "Question": "ar aistarraing\u00edodar?", "Negative": "n\u00edor aistarraing\u00edodar"}}, "Passive": {"Affirmative": "aistarraing\u00edodh", "Question": "ar aistarraing\u00edodh?", "Negative": "n\u00edor aistarraing\u00edodh"}}, "condi": {"1 Singular": {"Affirmative": "d'aistarraingeoinn", "Question": "an aistarraingeoinn?", "Negative": "n\u00ed aistarraingeoinn"}, "2 Singular": {"Affirmative": "d'aistarraingeof\u00e1", "Question": "an aistarraingeof\u00e1?", "Negative": "n\u00ed aistarraingeof\u00e1"}, "3 Singular": {"Male": {"Affirmative": "d'aistarraingeodh s\u00e9", "Question": "an aistarraingeodh s\u00e9?", "Negative": "n\u00ed aistarraingeodh s\u00e9"}, "Female": {"Affirmative": "d'aistarraingeodh s\u00ed", "Question": "an aistarraingeodh s\u00ed?", "Negative": "n\u00ed aistarraingeodh s\u00ed"}}, "1 Plural": {"Compressed": {"Affirmative": "d'aistarraingeoimis", "Question": "an aistarraingeoimis?", "Negative": "n\u00ed aistarraingeoimis"}, "Extended": {"Affirmative": "d'aistarraingeodh muid", "Question": "an aistarraingeodh muid?", "Negative": "n\u00ed aistarraingeodh muid"}}, "2 Plural": {"Affirmative": "d'aistarraingeodh sibh", "Question": "an aistarraingeodh sibh?", "Negative": "n\u00ed aistarraingeodh sibh"}, "3 Plural": {"Compressed": {"Affirmative": "d'aistarraingeoid\u00eds", "Question": "an aistarraingeoid\u00eds?", "Negative": "n\u00ed aistarraingeoid\u00eds"}, "Extended": {"Affirmative": "d'aistarraingeodh siad", "Question": "an aistarraingeodh siad?", "Negative": "n\u00ed aistarraingeodh siad"}}, "Passive": {"Affirmative": "d'aistarraingeofa\u00ed", "Question": "an aistarraingeofa\u00ed?", "Negative": "n\u00ed aistarraingeofa\u00ed"}}, "imper": {"1 Singular": {"Affirmative": "aistarraing\u00edm!", "Negative": "n\u00e1 haistarraing\u00edm!"}, "2 Singular": {"Affirmative": "aistarraing!", "Negative": "n\u00e1 haistarraing!"}, "3 Singular": {"Male": {"Affirmative": "aistarraing\u00edodh s\u00e9!", "Negative": "n\u00e1 haistarraing\u00edodh s\u00e9!"}, "Female": {"Affirmative": "aistarraing\u00edodh s\u00ed!", "Negative": "n\u00e1 haistarraing\u00edodh s\u00ed!"}}, "1 Plural": {"Compressed": {"Affirmative": "aistarraing\u00edmis!", "Negative": "n\u00e1 haistarraing\u00edmis!"}, "Extended": {"Affirmative": "aistarraing\u00edodh muid!", "Negative": "n\u00e1 haistarraing\u00edodh muid!"}}, "2 Plural": {"Affirmative": "aistarraing\u00edg\u00ed!", "Negative": "n\u00e1 haistarraing\u00edg\u00ed!"}, "3 Plural": {"Compressed": {"Affirmative": "aistarraing\u00edd\u00eds!", "Negative": "n\u00e1 haistarraing\u00edd\u00eds!"}, "Extended": {"Affirmative": "aistarraing\u00edodh siad!", "Negative": "n\u00e1 haistarraing\u00edodh siad!"}}, "Passive": {"Affirmative": "aistarraing\u00edtear!", "Negative": "n\u00e1 haistarraing\u00edtear!"}}, "pastConti": {"1 Singular": {"Affirmative": "d'aistarraing\u00ednn", "Question": "an aistarraing\u00ednn?", "Negative": "n\u00ed aistarraing\u00ednn"}, "2 Singular": {"Affirmative": "d'aistarraing\u00edte\u00e1", "Question": "an aistarraing\u00edte\u00e1?", "Negative": "n\u00ed aistarraing\u00edte\u00e1"}, "3 Singular": {"Male": {"Affirmative": "d'aistarraing\u00edodh s\u00e9", "Question": "an aistarraing\u00edodh s\u00e9?", "Negative": "n\u00ed aistarraing\u00edodh s\u00e9"}, "Female": {"Affirmative": "d'aistarraing\u00edodh s\u00ed", "Question": "an aistarraing\u00edodh s\u00ed?", "Negative": "n\u00ed aistarraing\u00edodh s\u00ed"}}, "1 Plural": {"Compressed": {"Affirmative": "d'aistarraing\u00edmis", "Question": "an aistarraing\u00edmis?", "Negative": "n\u00ed aistarraing\u00edmis"}, "Extended": {"Affirmative": "d'aistarraing\u00edodh muid", "Question": "an aistarraing\u00edodh muid?", "Negative": "n\u00ed aistarraing\u00edodh muid"}}, "2 Plural": {"Affirmative": "d'aistarraing\u00edodh sibh", "Question": "an aistarraing\u00edodh sibh?", "Negative": "n\u00ed aistarraing\u00edodh sibh"}, "3 Plural": {"Compressed": {"Affirmative": "d'aistarraing\u00edd\u00eds", "Question": "an aistarraing\u00edd\u00eds?", "Negative": "n\u00ed aistarraing\u00edd\u00eds"}, "Extended": {"Affirmative": "d'aistarraing\u00edodh siad", "Question": "an aistarraing\u00edodh siad?", "Negative": "n\u00ed aistarraing\u00edodh siad"}}, "Passive": {"Affirmative": "d'aistarraing\u00edt\u00ed", "Question": "an aistarraing\u00edt\u00ed?", "Negative": "n\u00ed aistarraing\u00edt\u00ed"}}, "subj": {"1 Singular": {"Affirmative": "go n-aistarraing\u00ed m\u00e9", "Negative": "n\u00e1r aistarraing\u00ed m\u00e9"}, "2 Singular": {"Affirmative": "go n-aistarraing\u00ed t\u00fa", "Negative": "n\u00e1r aistarraing\u00ed t\u00fa"}, "3 Singular": {"Male": {"Affirmative": "go n-aistarraing\u00ed s\u00e9", "Negative": "n\u00e1r aistarraing\u00ed s\u00e9"}, "Female": {"Affirmative": "go n-aistarraing\u00ed s\u00ed", "Negative": "n\u00e1r aistarraing\u00ed s\u00ed"}}, "1 Plural": {"Compressed": {"Affirmative": "go n-aistarraing\u00edmid", "Negative": "n\u00e1r aistarraing\u00edmid"}, "Extended": {"Affirmative": "go n-aistarraing\u00ed muid", "Negative": "n\u00e1r aistarraing\u00ed muid"}}, "2 Plural": {"Affirmative": "go n-aistarraing\u00ed sibh", "Negative": "n\u00e1r aistarraing\u00ed sibh"}, "3 Plural": {"Affirmative": "go n-aistarraing\u00ed siad", "Negative": "n\u00e1r aistarraing\u00ed siad"}, "Passive": {"Affirmative": "go n-aistarraing\u00edtear", "Negative": "n\u00e1r aistarraing\u00edtear"}}, "verbal noun": "aistarraingt", "verbal adjective": "aistarraingthe"}